【裁判字號】    97,易,1355
【裁判日期】    970904
【裁判案由】    恐嚇取財等
【裁判全文】
臺灣彰化地方法院刑事判決           97年度易字第1355號
公  訴  人  臺灣彰化地方法院檢察署檢察官
被      告  甲○○
                      樓
            乙○○
上列被告因恐嚇取財等案件，經檢察官提起公訴（97年度偵字第
3865號、第5033號、第5391號），本院依簡式審判程序判決如下
:
    主  文
甲○○犯如附表壹所示之罪，各處如附表壹所示之刑。應執行有
期徒刑貳年陸月，附表壹所示之物，均沒收。
乙○○犯如附表貳所示之罪，各處如附表貳所示之刑。應執行有
期徒刑壹年陸月，附表貳所示之物，均沒收。
    犯罪事實及理由
一、本件犯罪事實除「（犯罪事實二、）於附表一所示之97年4
    月1日、8日、9日在苗栗縣頭份山區架設捕鴿網並竊取之」
    、「（犯罪事實三、）於附表二所示之97年4月16日、18日
    、19日、21日、22日、23日、24日在高雄縣大社鄉觀音山區
    架設捕鴿網並竊取之」應予補充外，餘與檢察官起訴書及移
    送併辦意旨書之記載相同，茲引用之。
二、本件證據除被告二人於本院審理中自白犯罪應予補充外與檢
    察官起訴書之記載相同，茲引用之（如上附件）。
三、量刑理由：
    審酌被告甲○○前有恐嚇等案件經法院判處有期徒刑1年2月
    確定，並執行完畢，被告乙○○並無前案犯行，再審酌被告
    甲○○、乙○○二人，犯罪之動機、方法、手段、所生危害
    ，暨犯後到庭均坦承犯行、態度良好等一切情狀，分別量處
    如主文所示之刑，並定其應執行刑，以啟自新。扣案如附表
    壹、貳所示之物，係被告甲○○所有，供犯罪所用之物，應
    依刑法第38條第1項第2款宣告沒收；又扣案之存摺1本、金
    融卡1張，非被告所有，行動電話5支，無証據証明係供犯罪
    所用之物，爰不另為沒收之諭知，併此敘明。
四、又查，被告甲○○於犯罪事實二之苗栗縣頭份山區架設捕鴿
    網，並於97年4月1日、8日、9日，三次分別竊取多位被害人
    之鴿子，旋打電話恐嚇被害人；被告甲○○、乙○○於犯罪
    事實三之高雄縣大社鄉觀音山區架設捕鴿網，並於97年4月
    16日、18日、19日、21日、22日、23日、24日，七次分別竊
    取多位被害人之鴿子，旋打電話恐嚇被害人；是其等每日之
    竊盜、恐嚇犯行，均係單一犯意之接續數行為之，為接續犯
    ，應就每日之竊盜、恐嚇犯行論予一罪，公訴人認係犯有二
    次竊盜、33次恐嚇犯行，似有誤會，併此敘明。被告甲○○
    一法律上偽造特種文書之行為，偽造二種特種文書，被告甲
    ○○一行為而觸犯上開二罪，係數罪名，屬想像競合，應從
    一重處斷，附此敘明。
五、應適用之法條：
    (一)刑事訴訟法第273 條之1 第1 項，第299 條第1 項前段
        、第310 條之2 、第454 條第2 項。
    (二)刑法第28條、第55條、第47條第1項、第346條第1項、
        第320條第1項、第212條、第135條第1項、第38條第1項
        第2款、第51條第5款。
    (三)刑法施行法第1條之第1項、第2項前段。
六、(一)按本判決係依刑事訴訟法第310條之2、第454條第2項製
        作，依法僅需記載當事人欄、主文、犯罪事實、證據名
        稱、應適用之法條及得於10日內上訴之旨，並得以簡略
        方式為之；如認定之犯罪事實、證據及應適用之法條，
        與檢察官聲請簡易判決處刑書或起訴書之記載相同者，
        得引用之。
    (二)又上揭所指應記載之「犯罪事實」，揆諸同法第308條
        後段原關於有罪之判決書應記載「事實」之規定，已修
        正為應記載「犯罪事實」，核其修正之立法理由，即指
        明「犯罪事實」，係指符合犯罪構成要件之具體社會事
        實。是以構成犯罪事實以外之其他適用法律事實，例如
        刑罰加重（含累犯在內)或 減輕事由（未遂）等，自可
        無須在「犯罪事實」欄中記載（法院辦理刑事訴訟案件
        應行注意事項第14 4點參照），惟仍應於主文中予以表
        明，並於應適用之法條欄予以引用。
七、如不服本件判決，得自收受送達之日起10日內，向本院提起
    上訴。
本案經檢察官陳茂榮到庭執行職務。
中    華    民    國    97    年    9     月    4     日
                  刑事第四庭          法  官  姚銘鴻
以上正本證明與原本無異。
如不服本判決，應於判決送達後10日內，向本院提出上訴書狀，
上訴書狀應「敘述具體上訴理由」，並按他造當事人之人數附繕
本。「切勿逕送上級法院」。
告訴人或被害人對於判決如有不服具備理由請求檢察官上訴者，
其上訴期間之計算係以檢察官收受判決正本之日期為準。附表壹
中    華    民    國    97    年    9     月    4     日
                                      書記官  郭佳雯
中華民國刑法第212條
（偽造變造特種文書罪）
偽造、變造護照、旅券、免許證、特許證及關於品行、能力服務
或其他相類之證書、介紹書，足以生損害於公眾或他人者，處1
年以下有期徒刑、拘役或3百元以下罰金。
中華民國刑法第320條
（普通竊盜罪、竊佔罪）
意圖為自己或第三人不法之所有，而竊取他人之動產者，為竊盜
罪，處 5 年以下有期徒刑、拘役或 5 百元以下罰金。
意圖為自己或第三人不法之利益，而竊佔他人之不動產者，依前
項之規定處斷。
前二項之未遂犯罰之。
中華民國刑法第346條
（單純恐嚇罪）
意圖為自己或第三人不法之所有，以恐嚇使人將本人或第三人之
物交付者，處6月以上5年以下有期徒刑，得併科1千元以下罰金
。
以前項方法得財產上不法之利益，或使第三人得之者，亦同。
前二項之未遂犯罰之。
中華民國刑法第135條
（妨害公務執行及職務強制罪）
對於公務員依法執行職務時，施強暴脅迫者，處 3 年以下有期徒
刑、拘役或 3 百元以下罰金。
意圖使公務員執行一定之職務或妨害其依法執行一定之職務或使
公務員辭職，而施強暴脅迫者，亦同。
犯前二項之罪，因而致公務員於死者，處無期徒刑或 7 年以上有
期徒刑；致重傷者，處 3 年以上、 10 年以下有期徒刑。
附表壹:
1、甲○○偽造特種文書，足以生損害於公眾或他人，累犯，處
   有期徒刑月。扣案之「黃詠淮」身心障礙手冊、「黃詠淮
   」普通大貨車駕駛執照，均沒收。
2、甲○○竊盜，累犯，處有期徒刑肆月。網鴿工具壹批、捕網
   鴿壹具、手套捌雙，均沒收。
3、甲○○竊盜，累犯，處有期徒刑肆月。網鴿工具壹批、捕網
   鴿壹具、手套捌雙，均沒收。
4、甲○○竊盜，累犯，處有期徒刑肆月。網鴿工具壹批、捕網
   鴿壹具、手套捌雙，均沒收。
5、甲○○意圖為自己不法之所有，以恐嚇使人將本人之物交付
   ，累犯，處有期徒刑柒月。扣案之鴨舌帽柒頂、迷彩上衣肆
   件、迷彩褲壹件，均沒收。
6、甲○○意圖為自己不法之所有，以恐嚇使人將本人之物交付
   ，累犯，處有期徒刑柒月。扣案之鴨舌帽柒頂、迷彩上衣肆
   件、迷彩褲壹件，均沒收。
7、甲○○意圖為自己不法之所有，以恐嚇使人將本人之物交付
   ，累犯，處有期徒刑柒月。扣案之鴨舌帽柒頂、迷彩上衣肆
   件、迷彩褲壹件，均沒收。
8、甲○○共同竊盜，累犯，處有期徒刑肆月。網鴿工具壹批、
   捕網鴿壹具、手套捌雙，均沒收。
9、甲○○共同竊盜，累犯，處有期徒刑肆月。網鴿工具壹批、
   捕網鴿壹具、手套捌雙，均沒收。
10、甲○○共同竊盜，累犯，處有期徒刑肆月。網鴿工具壹批、
    捕網鴿壹具、手套捌雙，均沒收。
11、甲○○共同竊盜，累犯，處有期徒刑肆月。網鴿工具壹批、
    捕網鴿壹具、手套捌雙，均沒收。
12、甲○○共同竊盜，累犯，處有期徒刑肆月。網鴿工具壹批、
    捕網鴿壹具、手套捌雙，均沒收。
13、甲○○共同竊盜，累犯，處有期徒刑肆月。網鴿工具壹批、
    捕網鴿壹具、手套捌雙，均沒收。
14、甲○○共同竊盜，累犯，處有期徒刑肆月。網鴿工具壹批、
    捕網鴿壹具、手套捌雙，均沒收。
15、甲○○共同意圖為自己不法之所有，以恐嚇使人將本人之物
    交付，累犯，處有期徒刑柒月。扣案之鴨舌帽柒頂、迷彩上
    衣肆件、迷彩褲壹件，均沒收。
16、甲○○共同意圖為自己不法之所有，以恐嚇使人將本人之物
    交付，累犯，處有期徒刑柒月。扣案之鴨舌帽柒頂、迷彩上
    衣肆件、迷彩褲壹件，均沒收。
17、甲○○共同意圖為自己不法之所有，以恐嚇使人將本人之物
    交付，累犯，處有期徒刑柒月。扣案之鴨舌帽柒頂、迷彩上
    衣肆件、迷彩褲壹件，均沒收。
18、甲○○共同意圖為自己不法之所有，以恐嚇使人將本人之物
    交付，累犯，處有期徒刑柒月。扣案之鴨舌帽柒頂、迷彩上
    衣肆件、迷彩褲壹件，均沒收。
19、甲○○共同意圖為自己不法之所有，以恐嚇使人將本人之物
    交付，累犯，處有期徒刑柒月。扣案之鴨舌帽柒頂、迷彩上
    衣肆件、迷彩褲壹件，均沒收。
20、甲○○共同意圖為自己不法之所有，以恐嚇使人將本人之物
    交付，累犯，處有期徒刑柒月。扣案之鴨舌帽柒頂、迷彩上
    衣肆件、迷彩褲壹件，均沒收。
21、甲○○共同意圖為自己不法之所有，以恐嚇使人將本人之物
    交付，累犯，處有期徒刑柒月。扣案之鴨舌帽柒頂、迷彩上
    衣肆件、迷彩褲壹件，均沒收。
附表貳：
1、乙○○共同竊盜，處有期徒刑月。網鴿工具壹批、捕網鴿
   壹具、手套捌雙，均沒收。
2、乙○○共同竊盜，處有期徒刑月。網鴿工具壹批、捕網鴿
   壹具、手套捌雙，均沒收。
3、乙○○共同竊盜，處有期徒刑月。網鴿工具壹批、捕網鴿
   壹具、手套捌雙，均沒收。
4、乙○○共同竊盜，處有期徒刑月。網鴿工具壹批、捕網鴿
   壹具、手套捌雙，均沒收。
5、乙○○共同竊盜，處有期徒刑月。網鴿工具壹批、捕網鴿
   壹具、手套捌雙，均沒收。
6、乙○○共同竊盜，處有期徒刑月。網鴿工具壹批、捕網鴿
   壹具、手套捌雙，均沒收。
7、乙○○共同竊盜，處有期徒刑月。網鴿工具壹批、捕網鴿
   壹具、手套捌雙，均沒收。
8、乙○○共同意圖為自己不法之所有，以恐嚇使人將本人之物
   交付，處有期徒刑陸月。扣案之鴨舌帽柒頂、迷彩上衣肆件
   、迷彩褲壹件，均沒收。
9、乙○○共同意圖為自己不法之所有，以恐嚇使人將本人之物
   交付，處有期徒刑陸月。扣案之鴨舌帽柒頂、迷彩上衣肆件
   、迷彩褲壹件，均沒收。
10、乙○○共同意圖為自己不法之所有，以恐嚇使人將本人之物
   交付，處有期徒刑陸月。扣案之鴨舌帽柒頂、迷彩上衣肆件
   、迷彩褲壹件，均沒收。
11、乙○○共同意圖為自己不法之所有，以恐嚇使人將本人之物
    交付，處有期徒刑陸月。扣案之鴨舌帽柒頂、迷彩上衣肆件
    、迷彩褲壹件，均沒收。
12、乙○○共同意圖為自己不法之所有，以恐嚇使人將本人之物
    交付，處有期徒刑陸月。扣案之鴨舌帽柒頂、迷彩上衣肆件
    、迷彩褲壹件，均沒收。
13、乙○○共同意圖為自己不法之所有，以恐嚇使人將本人之物
    交付，處有期徒刑陸月。扣案之鴨舌帽柒頂、迷彩上衣肆件
    、迷彩褲壹件，均沒收。
14、乙○○共同意圖為自己不法之所有，以恐嚇使人將本人之物
    交付，處有期徒刑陸月。扣案之鴨舌帽柒頂、迷彩上衣肆件
    、迷彩褲壹件，均沒收。
15、乙○○對於公務員依法執行職務時，施強暴，處有期徒刑
    月。


司法院資訊處製作；財團法人民間司法改革基金會備份。
